臺灣臺北地方法院民事裁定
110年度訴字第6580號
上  訴  人
即  原  告  逸欣大廈管理委員會

法定代理人  許逸宏  



被  上訴人
即  被  告  呂佳翰  
上列當事人間請求交付財務報表等事件，上訴人對於民國111年8
月19日本院第一審判決提起上訴，本院裁定如下：
    主  文
上訴人應於本裁定送達後五日內，補繳第一審裁判費新臺幣壹萬
肆仟參佰參拾伍元，並繳納第二審裁判費新臺幣貳萬陸仟零貳元
，逾期未繳，即駁回其上訴。
    理  由
一、按向第二審法院上訴，應依民事訴訟法第77條之16第1項規
    定繳納裁判費，此為必須具備之程式；又上訴不合法者，第
    二審法院應以裁定駁回之。但其情形可以補正者，審判長應
    定期間先命補正，民事訴訟法第444條第1項定有明文。次按
    核定訴訟標的之價額，以起訴時之交易價額為準；無交易價
    額者，以原告就訴訟標的所有之利益為準；訴訟標的之價額
    不能核定者，以第466條所定不得上訴第三審之最高利益額
    數加10分之1定之。民事訴訟法第77條之1第2項、第77條之1
    2定有明文。
二、經查，本件上訴人起訴時訴之聲明為：被上訴人應將如附表
    所示與上訴人相關之文件資料（下稱系爭文件資料）返還予
    上訴人。而上開訴之聲明核非屬對於親屬關係及身分上之權
    利有所主張之非財產權請求，故應認係財產權訴訟，又本件
    被上訴人如獲勝訴判決，其所得受之客觀上利益顯難以金錢
    量化，應認訴訟標的價額為不能核定，自應依民事訴訟法第
    77條之12規定，以民事訴訟法第466條所定不得上訴第三審
    之最高利益額數加10分之1即新臺幣（下同）165萬元定之，
    應徵第一審裁判費1萬7,335元。惟上訴人僅繳納第一審裁判
    費3,000元，尚應補繳第一審裁判費1萬4,335元，茲限上訴
    人於收受本裁定正本5日內，如數逕向本院補繳。
三、次查，依上訴人111年9月14日民事聲明上訴狀所載之上訴聲
    明，上訴人係對原判決敗訴部分全部上訴，上訴聲明為：㈠
    原判決廢棄。㈡被上訴人應將系爭文件資料返還予上訴人。
    是本件上訴之訴訟標的價額核定為165萬元，應徵第二審裁
    判費2萬6,002元，未據上訴人繳納。茲命上訴人於收受本裁
    定正本5日內，如數向本院繳納，逾期未繳，即駁回其上訴
    。
四、依民事訴訟法第442條第2項前段，裁定如主文。
中　　華　　民　　國　　111 　年　　9 　　月　　21　　日
                  民事第一庭    法　官　 賴淑萍
以上正本係照原本作成。
如不服本裁定關於核定訴訟標的價額部分，應於送達後十日內向
本院提出抗告狀，並繳納抗告費新臺幣一千元；其餘關於命補繳
裁判費部分，不得抗告。                  
中　　華　　民　　國　　111 　年　　9 　　月　　21　　日
                                書記官   黃怜瑄
                                
附表：    編號 文件資料類別 日期（民國） 請求權 基礎 1 財務收支月報表 102年3月4日至104年12月22日 公寓大廈管理條例第20條、民法第541條第1項及第767條第1項前段 2 日記簿 102年3月4日至104年10月  3 分類帳 102年3月4日至104年10月  4 請款單/核銷申請單 102年3月4日至104年12月22日  5 請款單/核銷申請單 105年12月1日至106年5月31日  6 管理委員會會議紀錄 102年3月4日至109年6月 民法第541條第1項及第767條第1項前段 7 區分所有權人會議紀錄 102~109年度歷次區分所有權人會議  8 訴訟資料 臺灣臺北地方檢察署104年度偵字第25359號之相關資料    臺灣臺北地方法院民事108年度訴字第2971號之相關資料    臺灣臺北地方檢察署104年度偵字第25425號之相關資料    臺灣臺北地方法院105年度簡北字第176號之相關資料    臺灣臺北地方法院民事106年度簡北字第359號之相關資料    臺灣臺北地方法院107年度司執字第129090號之相關資料    臺灣臺北地方檢察署107年度偵字第14750號之相關資料    臺灣臺北地方檢察署107年度偵字第18637號之相關資料    臺灣臺北地方檢察署107年度偵字第12692號之相關資料    臺灣臺北地方檢察署107年度偵字第16301號之相關資料    臺灣臺北地方檢察署107年度偵字第22105號之相關資料    臺灣臺北地方法院刑事107年度易字第1183號之相關資料    臺灣臺北地方法院刑事108年度易字第6號之相關資料    臺灣臺北地方法院刑事108年度上易字第1099號之相關資料